【裁判字號】    97,訴,929
【裁判日期】    970813
【裁判案由】    違反毒品危害防制條例
【裁判全文】
臺灣屏東地方法院刑事判決               97年度訴字第929號
公  訴  人  臺灣屏東地方法院檢察署檢察官
被      告  甲○○
                  （現另案於臺灣屏東監獄竹田分監執行中）
上列被告因違反毒品危害防制條例案件，經檢察官提起公訴（97
年度毒偵字第1221號），被告於本院準備程序中先就被訴事實為
有罪之陳述，本院告知被告簡式審判程序之旨，並聽取當事人之
意見後，裁定改由受命法官獨任依簡式審判程序審理，判決如下
：
    主  文
甲○○施用第一級毒品，累犯，處有期徒刑壹年肆月。
    事  實
一、甲○○前因施用毒品案件，經本院裁定送觀察、勒戒後，因
    認有繼續施用毒品之傾向，再經裁定令入戒治處所施以強制
    戒治，於民國89年2 月11日強制戒治期滿，由臺灣屏東地方
    法院檢察署檢察官於89年3 月6 日以89年度戒毒偵字第110
    號為不起訴處分確定。復因施用毒品案件，經檢察官於91年
    2 月21日以91年度毒偵字第101 號起訴並聲請強制戒治，強
    制戒治部分經本院裁定令入戒治處所施以強制戒治，於92年
    5 月15日強制戒治執行完畢；刑責部分，經本院以91年度訴
    字第163 號判決判處有期徒刑9 月確定；又因竊盜案件，經
    本院以91年度簡字第16號判處有期徒刑5 月確定，上開2 罪
    接續執行，於93年5 月30日縮刑期滿執行完畢。其後復因施
    用毒品案件，經本院於97年6 月11日以97年度訴字第253 號
    判處有期徒刑1 年2 月、8 月、1 年2 月，定應執行刑為有
    期徒刑2 年10月確定（現正執行中）。詎其猶不知悔改，於
    前揭強制戒治執行完畢釋放後5 年內，明知海洛因經公告列
    為毒品危害防制條例第2 條第2 項第1 款之第一級毒品，不
    得非法持有、施用，竟基於施用第一級毒品海洛因之犯意，
    於97年4 月22日21時許，在其位於屏東縣長治鄉○○街79號
    住處房間內，以將海洛因加水後置入針筒內注射之方式，施
    用第一級毒品海洛因1 次。嗣於97年4 月23日15時45分許，
    在屏東縣長治鄉○○村○○路346巷47之3號前為警查獲，且
    經其同意採集其尿液送驗，尿液呈嗎啡陽性反應而查知上情
    。
二、案經屏東縣警察局屏東分局報告臺灣屏東地方法院檢察署檢
    察官偵查起訴。
    理  由
一、本案被告甲○○所犯違反毒品危害防制條例案件，並非法定
    刑為死刑、無期徒刑或最輕本刑3 年以上有期徒刑之罪，亦
    非高等法院管轄第一審之案件，而被告於本院準備程序中就
    被訴事實為有罪之陳述，本院合議庭乃裁定由受命法官獨任
    進行簡式審判程序。又簡式審判程序之證據調查，依刑事訴
    訟法第273 條之2 規定，不受同法第159 條第1 項審判外陳
    述排除之限制，再被告對於卷內之各項證據，亦不爭執證據
    能力，故卷內所列之各項證據，自得作為證據，先予敘明。
二、上開犯罪事實，業據被告於本院審理時坦承不諱，其為警所
    採集之尿液檢體，經送請臺灣檢驗科技股份有限公司以酵素
    免疫分析法及氣相層析質譜儀法檢驗，結果呈嗎啡陽性反應
    ，有該公司97年5 月14日報告編號KＺ000000000000號濫用藥
    物尿液檢驗報告1 紙在卷可稽，足認被告自白確與事實相符
    ，應可採信。又被告前因施用毒品案件，經本院裁定送觀察
    、勒戒後，因認有繼續施用毒品之傾向，再經裁定令入戒治
    處所施以強制戒治，於89年2 月11日強制戒治期滿，由臺灣
    屏東地方法院檢察署檢察官於89年3 月6 日以89年度戒毒偵
    字第110 號為不起訴處分確定。復因施用毒品案件，經檢察
    官於91年2 月21日以91年度毒偵字第101 號起訴並聲請強制
    戒治，強制戒治部分經本院裁定令入戒治處所施以強制戒治
    ，於92年5 月15日強制戒治執行完畢；刑責部分，經本院以
    91 年 度訴字第163 號判決判處有期徒刑9 月確定；又因竊
    盜案件，經本院以91年度簡字第16號判處有期徒刑5 月確定
    ，上開2 罪接續執行，於93年5 月30日縮刑期滿執行完畢之
    事實，有臺灣屏東地方法院檢察署刑案資料查註紀錄表、臺
    灣高等法院被告前案紀錄表各1 份在卷可按，是被告於前揭
    強制戒治執行完畢後5 年內再犯本件施用第一級毒品海洛因
    犯行之事證明確，堪以認定，應依法論科。
三、論罪科刑：
    查海洛因係毒品危害防制條例第2 條第2 項第1 款所定之第
    一級毒品，不得非法持有、施用。故核被告所為，係犯毒品
    危害防制條例第10條第1 項施用第一級毒品罪。其於施用海
    洛因前持有海洛因犯行，為其施用之高度行為所吸收，不另
    論罪。又被告前因施用毒品案件，經檢察官於91年2 月21日
    以91年度毒偵字第101 號起訴並聲請強制戒治，強制戒治部
    分經本院裁定令入戒治處所施以強制戒治，於92年5 月15日
    強制戒治執行完畢；刑責部分，經本院以91年度訴字第163
    號判決判處有期徒刑9 月確定；又因竊盜案件，經本院以91
    年度簡字第16號判處有期徒刑5 月確定，上開2 罪接續執行
    ，於93年5 月30日縮刑期滿執行完畢之事實，有上開前案紀
    錄表附卷可佐，其於有期徒刑執行完畢後5 年以內故意再犯
    本件有期徒刑以上之罪，為累犯，應依刑法第47條第1 項規
    定加重其刑。爰審酌被告前因施用毒品案件，經送強制戒治
    及刑事科刑執行完畢後，竟仍未戒除施用毒品之惡習，復施
    用第一級毒品，戕害身心甚鉅，惟念其施用毒品乃戕害自己
    之健康，尚未危及他人，其犯罪之動機、方法、所生損害及
    生活狀況，及犯後坦承犯行，態度良好等一切情狀，量處如
    主文所示之刑。
據上論斷，應依刑事訴訟法第299條第1 項前段、第273條之1第1
項，毒品危害防制條例第10條第1 項，刑法第11條前段、第47條
第1 項，判決如主文。
本案經檢察官陳俊宏到庭執行職務。
中    華    民    國    97    年    8     月    13    日
                  刑事第三庭    法  官  黃聖涵
以上正本證明與原本無異。
如不服本判決應於收受本判決送達後十日內向本院提出上訴書狀
，其未敘述上訴理由者，並得於提起上訴後十日內向本院補提理
由書狀（均須按他造當事人之人數附繕本）「切勿逕送上級法院
」。
中    華    民    國    97    年    8     月    13    日
                                書記官  郭松菊
附錄本判決論罪科刑法條：
毒品危害防制條例第10條第1項：
施用第一級毒品者，處6月以上5年以下有期徒刑。


司法院資訊處製作；財團法人民間司法改革基金會備份。
